臺灣桃園地方法院刑事判決　　　　　　　　　　　　　九十三年度易字第二二四號
　　公　訴　人　臺灣桃園地方法院檢察署檢察官
　　被　　　告　劉再發
　　選任辯護人　邱鎮北律師
　　被　　　告　甲○○
　　　　　　　　乙○○
　　　　　　　　丙○○
　　　　　　　　丁○○
　　　　　　　　戊○○
　　　　　　　　己○○
　　　　　　　　庚○○
　　　　　　　　辛○○
右列被告等因賭博案件，經檢察官提起公訴（九十三年度偵字第一七號），本院判決
如左：
    主  文
劉再發共同以賭博為常業，處有期徒刑陸月，如易科罰金，以參佰元折算壹日。扣案
之電動賭博機具滿天星（七ＰＫ）陸拾捌台（含ＩＣ板共陸拾捌片）、輪盤六人座壹
台（含ＩＣ板陸片）、跑馬八人座壹台（含ＩＣ板玖片）、賓果行星八人座壹台（含
ＩＣ板玖片）、現金新臺幣伍萬陸仟壹佰元、會員名冊參本、積分卡合計陸拾伍張、
「曾元俊」會員電腦條碼單壹張、開分鑰匙共陸支、會員條碼機（含螢幕）壹台均沒
收。
戊○○共同以賭博為常業，處有期徒刑伍月，如易科罰金，以參佰元折算壹日。扣案
之電動賭博機具滿天星（七ＰＫ）陸拾捌台（含ＩＣ板共陸拾捌片）、輪盤六人座壹
台（含ＩＣ板陸片）、跑馬八人座壹台（含ＩＣ板玖片）、賓果行星八人座壹台（含
ＩＣ板玖片）、現金新臺幣伍萬陸仟壹佰元、會員名冊參本、積分卡合計陸拾伍張、
「曾元俊」會員電腦條碼單壹張、開分鑰匙共陸支、會員條碼機（含螢幕）壹台均沒
收。
庚○○共同以賭博為常業，處有期徒刑肆月，如易科罰金，以參佰元折算壹日。扣案
之電動賭博機具滿天星（七ＰＫ）陸拾捌台（含ＩＣ板共陸拾捌片）、輪盤六人座壹
台（含ＩＣ板陸片）、跑馬八人座壹台（含ＩＣ板玖片）、賓果行星八人座壹台（含
ＩＣ板玖片）、現金新臺幣伍陸仟壹佰元、會員名冊參本、積分卡合計陸拾伍張、「
曾元俊」會員電腦條碼單壹張、開分鑰匙共陸支、會員條碼機（含螢幕）壹台均沒收
。
乙○○、丙○○、己○○共同以賭博為常業，各處有期徒刑參月，如易科罰金，均以
參佰元折算壹日。扣案之電動賭博機具滿天星（七ＰＫ）陸拾捌台（含ＩＣ板共陸拾
捌片）、輪盤六人座壹台（含ＩＣ板陸片）、跑馬八人座壹台（含ＩＣ板玖）、賓果
行星八人座壹台（含ＩＣ板玖片）、現金新臺幣伍萬陸仟壹佰元、會員名冊參本、積
分卡合計陸拾伍張、「曾元俊」會員電腦條碼單壹張、開分鑰匙共陸支、會員條碼機
（含螢幕）壹台均沒收。
甲○○、丁○○、辛○○均無罪。
    事  實
一、劉再發基於與不特定之人賭博，並恃以維生之常業犯意，自民國九十年十二月間
    起，在桃園縣桃園市○○○街七號一樓開設「紅金寶遊戲場」，使之成為公眾得
    出入之場所。在該遊戲場內擺設滿天星（七ＰＫ）六十八台（含ＩＣ板共六十八
    片）、輪盤六人座一台（含ＩＣ板六片）、跑馬八人座一台（含ＩＣ板九片）、
    賓果行星八人座一台（含ＩＣ板九片）等電動賭博機具，利用前開電動機具與不
    特定賭客賭博財物，賺取利益，並賴以維生。庚○○曾於八十四年間，因犯賭博
    罪，經本院以八十四年度易字第一七六三號判處有期徒刑三月，已於八十四年八
    月二十三日易科罰金執行完畢（不構成累犯），與戊○○、乙○○、丙○○、己○○等四人，均明知劉再發於上址擺設電動賭博機具，係用以反覆與不特定人賭
    博財物，並以之為營業維生，竟仍基於共同之犯意聯絡，分別自九十二年九月一
    日、十月一日、十月七日、十月十三日、十月五日起，各以月薪新臺幣（下同）
    二萬五千元（戊○○）、二萬二千元（庚○○、乙○○、丙○○、己○○）受僱
    於劉再發。戊○○擔任現場負責人兼櫃檯，負責兌換現金、聘僱員工等工作。庚○○、乙○○、丙○○、己○○等人則負責機台之開、洗分，兌換積分卡、現金
    等工作，與劉再發藉由各該機台與不特定人賭博財物，賺取金錢並賴以維生。其
    賭博之方式：當不特定之客人到該遊戲場，須先交付相關證件予櫃檯查核後，由
    櫃檯以該店所備之會員條碼機製作條碼式會員卡，該客人即得入店把玩，待客人
    選定機台後，交現金予現場工作人員庚○○等人，再由庚○○等人以一千元開一
    千分之比例，在客人所選玩之機台上開分，客人直接在機台上押注，以機台牌面
    組合方式得分，憑運氣與上開電動賭博機具對賭，再由機具以不特定之機率顯示
    是否押中，若未押中則分數沒入，若押中則依不特定倍數累積積分。於賭客把玩
    完畢時，如機台上累計有分數時，通知擔任開、洗分工作之庚○○等人前來洗分
    ，待確認分數後，庚○○等人即交付同數額之積分卡予客人，由客人持積分卡以
    一比一之比例，向其等或擔任櫃檯之戊○○兌換現金。嗣於九十二年十月十六日
    凌晨四時五十分許，員警曾元俊奉命喬裝成賭客前往該遊戲場，交付現金三千元
    ，由庚○○按上開比例在其中一台七ＰＫ機台開完分後，開始把玩上開電動機具
    ，迨於同日六時三十分許，曾元俊已贏得六千分，旋向庚○○表示「要離開、洗
    分」，庚○○隨即前來確認分數，並交付金色積分卡六張予曾元俊，曾元俊即持
    至櫃檯交付戊○○，經戊○○與之確認張數為六張後，將內裝有六千元現金之香
    煙盒放置於櫃檯上，並示意曾元俊拿取。曾元俊取得現金後，即通知其他一同執
    行取締工作之警員上前逮捕，而當場查獲。並扣得前開電動賭博機具，及用以登
    記會員人數之會員名冊三本、用以作為兌換現金憑證之積分卡合計六十五張（戊○○身上起獲四十五張、庚○○身上起獲二十張）、「曾元俊」名義之會員電腦
    條碼單一張、開分鑰匙共六支、製作會員條碼之條碼機（含螢幕）一台，另在戊○○、庚○○身上分別起獲賭金三萬七千元、一萬九千一百元，及曾元俊所換得
    之現金六千元等物。
二、案經桃園縣警察局桃園分局報告臺灣桃園地方法院檢察署檢察官偵查起訴。
    理  由
壹、有罪部分：
一、訊據被告劉再發坦承為「紅金寶遊戲場」之負責人，被告戊○○、庚○○、乙○○、丙○○、己○○則均坦承分別自右述時間起，以右述月薪受僱於「紅金寶遊
    戲場」，分別擔任現場負責人，開、洗分之工作。另被告庚○○坦承於右揭查獲
    時間，曾為證人即喬裝之員警曾元俊開三千元、洗分六千分以及交付積分卡六張
    等情。惟其等均矢口否認有何賭博之犯行，均辯稱：店內之機台均是純娛樂，每
    次進入場內，付一千元即可無限開分，但不得兌換現金。積分卡只是作為下來再
    來玩之憑證，不能兌換現金云云。另被告戊○○則辯稱：沒有交付現金六千元予
    證人曾元俊云云。惟查：
  (一)「紅金寶遊戲場」內擺設有右揭電動機具，均插電營業，供不特定客人把玩，並
    容許不特定客人自由進出一情，為被告劉再發等人所自承，復有桃園縣警察局執
    行搜索扣押證明筆錄一份在卷足參（見偵卷第二十四頁），且查獲當時尚有客人
    馮少剛、林本強、蕭錦魁、林文隆、劉炳煌、黃滄敏、彭裕錦、黃寶霖、蔡美純
    、徐季生、孫先碇、林俊男、簡俊偉、陳謙信、陳傑明、蘇淑芳等人（均另由檢
    察官為不起訴處分）在場把玩上開機台，顯見該址確為公眾均得出入之場所，且
    截至查獲之際均有對外營業。另上開電動賭博機具之賭玩方式，為賭客到該遊戲
    場，先交付相關證件予櫃檯查核後，由櫃檯以該店所備之會員條碼機製作條碼式
    會員卡，並交現金予現場工作之被告庚○○等人，再由被告庚○○等人以一千元
    開一千分之比例，在客人所選玩之機台上開分，直接在機台上押注，以機台牌面
    組合方式得分，憑運氣與上開電動賭博機具對賭，再由機具以不特定之機率決定
    是否押中，若未押中則分數沒入，若押中則依不特定倍數累積積分，且不須要特
    別技巧，業據證人曾元俊於偵、審中，及證人即在場把玩之客人即馮少剛、林本
    強、蕭錦魁、劉炳煌、黃滄敏、彭裕錦、蔡美純、孫先碇、林俊男等人分別於警
    訊時證述在案（參偵卷第六十三、六十五、六十七、七十一、七十三、七十五、
    七十九、八十三、八十五頁）。則客人至「紅金寶遊戲場」把玩前開機具，其輸
    嬴之決定，於賭客押注後，純靠運氣，不須技巧，具射倖性，顯與一般益智型或
    須技巧之電動遊戲機具把玩方式不同，於法律上自不得為相同之評價。又以公告
    查禁之電動賭博機具賭博財物，即屬賭博行為，縱在合法登記之場所，以合法之
    機具從事射倖性之金錢財物輸嬴行為，亦屬賭博行為。被告戊○○、庚○○、乙○○、丙○○、陳文仙等人受僱於被告劉再發所經營整「紅金寶遊戲場」工作，
    雖該店依規定辦理營利事業登記證、級別證，有經桃園縣政府核准該遊藝場經營
    之營利事業登記證、桃園縣政府電子遊戲場業級別證各乙紙附卷可稽（均參本院
    卷第一二○、一二一頁），惟此僅係主管機關核准其為娛樂性電玩之經營，況該
    遊藝場之營業級別為「限制級」，如被告等人以之作為賭博性之經營，以合法之
    形式掩護非法，仍應受賭博罪之處罰。
  (二)本案被告劉再發為「紅金寶遊戲場」之經營負責人，被告戊○○則受僱為現場負
    責人，並擔任櫃檯及應徵工作人員之工作，另被告庚○○、乙○○、丙○○、陳
    文仙等人則負責開、洗分等之工作，業據其等分別於本院審理時供明在案外，並
    有上述營利事業登記證及級別證在卷可稽。又於右揭查獲時、地，除被告劉再發
    外，餘均在店內，客人即馮少剛等人則在其內把玩等情，亦據被告戊○○等人供
    承不諱，核與證即各該客人於警訊時所證述之情節相符，並有桃園縣政府警察局
    督察室維新小組查獲案件移辦單、上開電動機具等物扣案可資佐證。而證人即員
    警曾元俊於右揭查獲時間，喬裝成賭客至上開店內把玩電動機具，當時是由被告
    庚○○為其在店內某七ＰＫ機台開分，以一比一，即一千元開一千分之比例，共
    開分二次，合計三千分後，陸續把玩，當螢幕上顯示六千分時，證人即告知被告
    庚○○「要離開、洗分」，被告庚○○即走至機台確認分數為六千分後，將機台
    上之分數先掉，而交付六張金色之積分卡。證人曾元俊取得六張積分卡後，走至
    櫃檯轉交予被告戊○○，被告戊○○再與之確認張數後，直接把六千元現金裝入
    香煙盒內放在櫃檯上，並示意證人曾元俊「就在那邊」，證人曾元俊順利換得現
    金六千元，因而查獲本案一節，復據證人曾元俊於本院調查時結證屬實（參本院
    九十三年五月三日審判筆錄），並有證人曾元俊所製作之職務報告書一份在卷可
    佐（參偵卷第二十三頁）。被告劉再發六人雖均一致辯稱：證人曾元俊之證詞不
    實。惟查，被告庚○○於本院坦承：有為證人曾元俊洗分，並交付六張積分卡予
    證人曾元俊等情（參本院卷第六十頁）。與證人曾元俊上開證詞，完全相符。而
    其餘五名被告，亦均坦承客人至店內把玩機台後，如機台上另留有分數，而欲離
    去時，可向開、洗分小姐兌換積分卡，足認證人曾元俊所證述：在店內把玩機台
    累積六千分後，向被告庚○○換得積分卡六張之證詞，確為真實，而非出於虛捏
    。又查獲當時在被告戊○○、庚○○二人之身上各起出積分卡四十五張（被告戊○○當時交予被告辛○○保管）、二十張，足證被告戊○○等六人所供：機台上
    累積之分數可兌換積分卡等語，亦屬事實。是互核上開各項事證，足信證人曾元
    俊之上開證述各節，尚非子虛，可以採信。被告戊○○等人不否認有開、洗分之
    事實，獨否認有交付六千元之情事，應為事後卸責之詞，不足採信。而由證人曾
    元俊喬裝賭客把玩至累積積分六千分，不想繼續玩時，向被告庚○○表示「要離
    開、洗分」後，被告庚○○即走至機台確認分數為六千分後，將機台上之分數先
    掉，而交付六張金色之積分卡，證人曾元俊並隨即持卡與被告戊○○換得現金六
    千元之事實，足認被告劉再發、戊○○、庚○○、乙○○、丙○○、己○○等人
    確實有利用上開店內之電動賭博機具與客人賭博財物之情事。
  (三)至於被告劉再發、戊○○、庚○○、乙○○、丙○○、己○○等人雖一致辯稱：
    店內之玩法，是一千元可無限開分，玩至客人不想玩為止；積分卡只是保留下次
    可再玩之憑證云云。惟此一辯解，除與證人曾元俊及當時亦在場把玩機台之客人
    馮少剛、林本強、蕭錦魁、劉炳煌、黃滄敏、彭裕錦、蔡美純、孫先碇、林俊男
    等人所證述一千元開一千分之情節完全不符外。且承前所述，上開六被告均坦承
    客人把玩機台後，如有積分，尚可洗分兌換積分卡，於下次再至店內免費把玩。
    果客人至該店把玩機台只付一千元，即可無限開分至不想玩為止，顯見其應係以
    到店之次數收費，則理應於當日離開該店，其一千元即應全部消費完畢，何以容
    許客人將機台上所餘之分數兌換積分卡？又若依上開六被告之辯解，苟客人請開
    分小姐所開之分數用磬時，尚可再要求開分小姐無限制為其開分，則豈非容許客
    人至店把玩機台數小時，甚至數日，在即將離去之際，請開分小姐開一千甚至數
    萬分後（無限開分），再要求開、洗分小姐以該機台分數兌換積分卡。如此結果
    ，至該店消費之客人，除其當日之消費等同免費外，於日後尚可持取得之積分卡
    至店內免費把玩機台，此種營運之方式極不合於常理，至為顯然。是被告劉再發
    、庚○○、乙○○、丙○○、陳文仙等人之上開辯詞，無非是事後卸責之詞，不
    足採信。
  (四)此外，並有現場照片十五張（參偵卷第一五一至一五五頁）、前開電動賭博機具
    滿天星（七ＰＫ）六十八台（含ＩＣ板共六十八片）、輪盤六人座一台（含ＩＣ
    板六片）、跑馬八人座一台（含ＩＣ板九片）、賓果行星八人座一台（含ＩＣ板
    九片）及用以登記會員人數之會員名冊三本、用以作為兌換現金憑證之積分卡合
    計六十五張（戊○○身上起獲四十五張、庚○○身上起獲二十張）、「曾元俊」
    名義之會員電腦條碼單一張、開分鑰匙共六支、製作會員條碼之條碼機（含螢幕
    ）一台，及被告戊○○、庚○○身上分別起出之賭金三萬七千元、一萬九千一百
    元之，及證人曾元俊所換得之六千元等物扣案可資佐證。至於被告戊○○、庚○○等人雖分別供稱：身上所起獲之現金，均是個人之金錢，非賭金云云。惟查，
    證人曾元俊證稱：前後交現金三千元予被告庚○○，以及被告戊○○曾交付其六
    千元等情，已如前述，且查獲當時，現場客人多達十六餘人，足信當時確有客人
    交付為數不少之賭金與被告等人，而現場除在被告戊○○、庚○○二人身上起出
    現金外，並未在櫃檯或機台內起出任何現金，由此推之，客人所交付之現金，應
    係交由被告戊○○、庚○○二人保管無疑。且衡之常情，警員曾元俊喬裝往時，
    為凌晨四時許，當時正值被告戊○○、庚○○之上班時間，實無身懷鉅款工作之
    理，從而，上開扣得之現金，確係該店所收得之賭金無疑，被告戊○○、庚○○
    二人所辯，無非為避免該款遭本院沒收，所為之卸責之詞，不足採信。
  (五)綜合上述，本件被告劉再發、戊○○、庚○○、乙○○、丙○○、己○○之上開
    犯行，事證明確，堪以認定。
二、按刑法上所謂常業犯，指反覆以同種類行為為目的之社會活動之職業性犯罪而言
    ，至於犯罪所得之多寡，是否恃此犯罪為唯一之謀生職業，則非所問，縱令兼有
    其他職業，仍無礙於該常業犯罪之成立（最高法院八十五年度台上字第五一０號
    判例意旨參照）。被告劉再發、戊○○、庚○○、乙○○、丙○○、己○○等人
    於上址反覆持續以上開賭博機具，與對不特定之客人賭博財物，並恃以維生。是
    核被告劉再發、戊○○、庚○○、乙○○、丙○○、己○○六人所為，均係犯刑
    法第二百六十七條之常業賭博罪。其等就上開犯行，彼此間有犯意聯絡及行為分
    擔，均為共同正犯。爰審酌被告庚○○已曾因犯賭博罪，經本院判處有期徒刑三
    月確定，此有臺灣高等法院被告全國前案紀錄表在卷可稽，其素行不佳；本件扣
    案之電動機具有七十一台，規模非小，被告六人所分別擔任之工作性質，以及被
    告六人均正值壯年，不思以正途謀生，而以賭博為業，及犯後態度不佳等一切情
    狀，分別量處如主文所示之刑，同時併分別諭知易科罰金之折算標準。
三、扣案之前開電動賭博機具滿天星（七ＰＫ）六十八台（含ＩＣ板共六十八片）、
    輪盤六人座一台（含ＩＣ板六片）、跑馬八人座一台（含ＩＣ板九片）、賓果行
    星八人座一台（含ＩＣ板九片），乃係屬於當場賭博之器具；另現場所扣得五萬
    六千一百元，分別係自該店負責兌換現金之員工即被告戊○○（三萬七千元）、
    被告庚○○（一萬九百一日元）身上所起獲，係屬在兌換籌碼處之財物，不問屬
    於被告與否，爰均依刑法第二百六十六條第二項宣告沒收。另扣案之用以登記會
    員人數之會員名冊三本、用以作為兌換現金憑證之積分卡合計六十五張（戊○○
    身上起獲四十五張、庚○○身上起獲二十張）、「曾元俊」名義之會員電腦條碼
    單一張、開分鑰匙共六支、製作會員條碼之條碼機（含螢幕）一台，係供犯罪所
    用之物，且均為被告劉再發所有，爰均併依刑法第三十八條第一項第二款宣告法
    收。另扣案之證人曾元俊所換得之六千元，既已兌換予證人曾元俊，則已非被告
    等人所有，爰不另為沒收之諭知，附此敘明。
貳、無罪部分：
一、公訴意旨另略以：被告甲○○、丁○○、辛○○三人亦為「紅金寶遊戲場」之員
    工，與被告劉再發、戊○○、庚○○、乙○○、丙○○、己○○等人共同基於犯
    意之聯絡，多次以前開電動賭博機具，用前開賭博方式，與不特定顧客賭博財物
。嗣於右述查獲時間，為警查獲，並扣得上開物品。因認被告甲○○、丁○○、
    辛○○等三人亦涉犯刑法第二百六十七條之常業賭博罪嫌。
二、按犯罪事實應依證據認定之，無證據不得認定其犯罪事實；又不能證明被告犯罪
    者，應諭知無罪之判決，刑事訴訟法第一百五十四條第二項及第三百零一條第一
    項分別定有明文；而認定不利於被告之事實，需依積極證據，苟積極證據不足為
    不利於被告事實之認定時，即應為有利於被告之認定，更不必有何有利之證據，
    最高法院三十年上字第八一六號判例亦曾宣示。
三、公訴人認被告甲○○、丁○○、辛○○等人涉犯上開罪嫌，無非係以其等在查獲
    當時均在現場，以及被告戊○○、庚○○於警訊時證稱：被告甲○○、丁○○亦
    為該店員工之證詞、證人曾元俊之證詞，以及扣案之上開證物、桃園縣政府營利
    事業登記證一紙、桃園縣政府電子遊戲藝場營業級別證一紙等為其論據。
四、訊據被告甲○○、丁○○、辛○○三人固均坦承於右揭查獲時間，亦在該店內為
    遭警一併查獲之事實，惟均堅詞否認犯行，均辯稱：非該店之員工等語。被告甲○○另辯稱：是去等友人即被告己○○下班後一起去逛街；被告丁○○、辛○○
    則另辯稱：當天是去把玩機台而已等語。
五、經查：
  (一)被告甲○○、丁○○、辛○○等三人於右揭查獲時間，警方前往取查緝時，確均
    在現場一節，業據被告甲○○、丁○○、辛○○三人供承不諱，核與被告戊○○
    、庚○○、乙○○、丙○○、己○○等人之供詞，及證人劉廣承、劉坤興、許仁
    義等人之於本院審理時結證之證詞相符，固無疑義。但查，在警方查緝之時點，
    人在該店內之原因所在多有，或等人，或把玩機台，或尋友，或為該店員工，正
    在工作等等不一而足，是尚難徒以被告甲○○三人於警方查緝該店時在場之事實
    ，據以推論被告甲○○三人亦均為受僱於共同被告劉再發，而為該店之員工。
  (二)共同被告戊○○於警訊時固曾稱：該店員工有七名，分別為伊本人、庚○○、甲○○、丁○○、陳文仙、丙○○、乙○○等人等語（參偵卷第三十三頁）。惟查
    ，被告戊○○當日所製作之警訊筆錄，經本院當庭勘驗並製作勘驗筆錄結果，被
    告戊○○對於警員詢之答情況如下：
    問：「晚班員工共有幾名？」時，係先答以：「五名。」。
    問：「叫什麼名字？」時，答以「一個庚○○。其他的真名我不清楚。」。
    問：「那個會跑的（指被告辛○○）是不是？」，答以：「那個不是。」。
    之後警員向被告戊○○表示要打電話詢問，待警員與他人通完電話後，再次詢問
    被告戊○○員工有那些人時，被告戊○○始改稱：有七個，分別是「甲○○、丁○○、己○○、丙○○、乙○○。」（參本院九十三年七月一日審判筆錄）。是
    被告戊○○在警員製作警訊筆錄時，並非自始即供有七人，而是在警員打電話聯
    他人聯絡後，始改稱為：有七人，被告戊○○前後供詞明顯不一致。況就被告辛○○部分，均無任一被告曾指稱其係該店之員工。至於被告庚○○於警訊時雖亦
    曾表示店內員工有七人等語（參偵卷第四十三頁），其警訊之錄音帶，經本院勘
    驗結果，亦與卷附之警訊筆錄大致相符，但被告庚○○所供述之人數，與被告戊○○前述供詞，不盡相符，且被告庚○○並未明確指明該店晚班之員工確有被告
    甲○○、丁○○、辛○○等三人。是尚難以被告戊○○與庚○○二人於警訊時之
    不一致且含糊不明之供述，遽認被告甲○○、丁○○、辛○○三人確亦受僱於被
    告劉再發，而為「紅金寶遊戲場」之員工。
  (三)被告己○○自警訊至本院前後多次陳述，均供稱：被告甲○○是來等伊下班後一
    起去逛街的等語（參偵卷第五十五頁背面），核與被告甲○○所供述之情節相符
    。另共同被告劉再發亦供稱：被告甲○○、丁○○均非其員工等語（參本院九十
    三年七月一日審判筆錄）。核亦與被告甲○○三人所供相同。復且，證人即當時
    在店內把玩機台之客人馮少剛等人，於警訊時，亦無一人曾證述：被告甲○○、
    丁○○或辛○○三人曾為其等開、洗分或收取其等費用之情事等語（參前揭警訊
    筆錄）。果被告甲○○三人亦為該店員工，在場客人又多達十六人，其三人豈有
    均未從事開、洗分工作之可能。
  (四)至於證人即當時前往查緝之員警劉興坤雖於本院審理時曾證稱：「甲○○應該坐
    在大門口旁邊一個高板凳上，並不是機台的位置，被告丁○○應該是在遊樂場裡
    面靠近客人把玩機台的位置，他是在機台走道遊走，不是坐著，是站著。」等語
    （參本院卷第一五三頁），惟被告甲○○、丁○○二人縱非坐在機台前面，而有
    走動之情形，但把玩機台之人亦全非坐在特定位置，而不移動，況被告甲○○未
    曾表示當天有把玩機台之事，是仍難徒以其二人未坐在機台前面把玩電動機具，
    即認定其等為員工之事實。至於共同被告戊○○在遭警查緝時，將其身上之現金
    三萬七千元及積分卡四十五張悉數取出交予被告辛○○之事實，固業據共同被告
    戊○○供明在案，且警方當場在被告辛○○身上起出上開現金及積分卡，以及被
    告辛○○於當時曾二度逃跑，而遭警逮回之事實，亦據證人劉廣承、劉興坤等人
    結證屬實，但被告辛○○逃跑及受共同被告戊○○之委託代保管現金及積分卡之
    原因，亦非只一端，其逃跑或因畏懼，或怕麻煩，其受委託或因同屬員工或因朋
    友之誼，不一而足，自難徒以上開事實，遽以推論被告辛○○為該店員工之事實
    。
  (五)綜合上開說明，公訴人所舉之證據均無法證明被告甲○○三人確受僱於共同被告
    劉再發，而為該店之員工。此外，復查無其他積極之證據足以證明被告甲○○三
    人為該店員工，並與被告劉再發等六人間，就上開犯行有犯意之聯絡及行為之分
    擔，既乏證據證明，揆諸首揭規定及說明，自應為被告甲○○、丁○○、辛○○
    等三人無罪之諭知。
據上論斷，應依刑事訴訟法，應依刑事訴訟法第二百九十九條第一項前段、第三百零
一條第一項，刑法第二十八條、第二百六十七條、第四十一條第一項前段，第三十八
條第一項第二款、第二百六十六條第二項，罰金罰鍰提高標準條例第一條前段、第二
條，判決如主文。
本案經檢察官廖先志到庭執行職務。
中      華      民      國    九十三    年      七      月     十三     日
                                  臺灣桃園地方法院刑事第十庭
                                      審判長法  官  江  德  民
                                            法  官  蔡  和  憲
                                            法  官  李  桂  英
右正本證明與原本無異。
如不服本判決，應於判決送達後十日內向本院提出上訴狀( 應附繕本 )，上訴於
臺灣高等法院。
                                            書記官  張  淑  芬
中      華      民      國    九十三    年      七      月     十三     日
附錄本案論罪科刑法條全文：
刑法第二百六十七條：
中華民國刑法第二百六十七條
(常業賭博罪)
以賭博為常業者，處二年以下有期徒刑，得併科一千元以下罰金。
